【裁判字號】    88,訴,1274
【裁判日期】    890620
【裁判案由】    毒品危害防制條例
【裁判全文】
臺灣臺北地方法院刑事判決                        八十八年度訴字第一二七四號
    公  訴  人  臺灣臺北地方法院檢察署檢察官
    被      告  乙○○
    指定辯護人  本院甲○辯護人
右列被告因毒品危害防制條例案件，經檢察官提起公訴（八十八年度偵字第一七二二
六號），本院判決如左：
    主  文
乙○○意圖販賣而持有第二級毒品，累犯，處有期徒刑伍年貳月。
扣案之第二級毒品安非他命參拾壹包（驗餘共淨重玖參捌點壹肆公克）均沒收銷燬之
。
    事  實
一、乙○○前曾犯多次麻醉藥品管理條例罪，最後一次係於民國（下同）八十六年二
    月間，因違反麻醉藥品管理條例案件，經台灣板橋地方法院（下簡稱板橋地院）
    判處有期徒刑七月，並經台灣高等法院上訴駁回確定，並於八十七年四月十日縮
    刑期滿執行完畢。猶不知悔改，於八十八年七月二十二日透過友人丙○○介紹而
    借予一不詳姓名年籍綽號「三哥」（又名金老三）之男子新台幣（下同）四十二
    萬元，嗣取得第二級毒品安非他命一大袋（驗餘共淨重九三八．一四公克）抵帳
    ，乙○○竟意圖販賣第二級毒品安非他命，自行將上開一大袋第二級毒品安非他
    命分裝成三十一包，其中三十包分別藏置於台北市○○街三九四巷四之三號四樓
    其住處及台北市○○街三號二樓租屋處，另一包置於其身上，俟機販賣他人。嗣
    於八十八年七月二十五日二十三時三十分許，於台北市○○路○段一五巷四三
    七號前，為警在乙○○身上查獲其持有第二級毒品安非他命一包，在警方未查覺
    其有意圖販賣而持有大量第二級毒品安非他命時，即主動供述其意圖販賣而持有
    其餘第二級毒品安非他命三十包置於上開二址而為警查獲，並接受裁判。
二、案經台北市政府警察局信義分局移送臺灣臺北地方法院檢察署檢察官偵查起訴。
    理  由
一、訊據被告固供承其借予姓名年籍不詳男子「三哥」四十二萬元，嗣取得上開安非
    他命之事實，惟矢口否認有意圖販賣之犯行，辯稱，「三哥」一定會還錢，只是
    抵押著，其僅拿來吸食而已，且非其所分裝的，並無販賣意圖云云。惟查被告於
    警訊、偵查中業分別供稱，其拿安非他命準備賣給不特定人士吸食，販賣價由二
    萬五千元至三萬元不等；「三哥」是先向其借錢，後來再把安非他命放其這裡抵
    帳（見偵查卷第八頁、第四十六頁反面）等語，且證人丙○○於本院調查中亦證
    稱，三哥即金老三向乙○○借錢，金老三說他車上有一公斤安非他命等語，復有
    扣案如主文所示之第二級毒品安非他命三十一包在卷可憑，而該扣案之結晶物經
    送鑑驗結果確屬第二級毒品安非他命等情，亦有內政部警政署刑事警察局八十八
    年八月十七日刑鑑字第八０五０四號鑑驗通知書一紙在卷可稽。雖證人丙○○於
    本院調查中亦附合被告辯詞稱「三哥」三天後要拿回安非他命云云，然查警方係
    由被告帶至住租處，自動於陽台、彈珠台中取出共三十包安非他命等情，有台北
    市政府警察局信義分局臨檢紀錄表二紙附卷可查，依常理判斷，苟該安非他命僅
    作借款之擔保品，則該安非他命之所有權仍屬「三哥」，被告非但無權自行分裝
    成三十一包，亦無必要主動向警方告知其住、租處尚藏有三十包安非他命之情，
    甚至尚分藏二地以防萬一，可見上開安非他命係「三哥」交予被告作為抵帳之用
    ，而非僅為質押，再查證人丙○○於本院調查中證稱，姓名年籍不詳之男子「三
    哥」交上開第二級毒品安非他命予被告時，係一大袋，「三哥」有打開給他們看
    ，是一大包而已，沒分很多包等語，足見扣案之平均每包約為三十餘公克之三十
    一包第二級毒品安非他命係在被告自「三哥」取得後始自行分裝無訛，從而若被
    告於取得上開一大袋安非他命，無思及販賣，又何必均分為三十一小包？是以被
    告販賣之意圖至為灼然，被告所辯，顯係事後卸責之詞，不足採信，本件事證明
    確，其犯行堪以認定，應依法論科。
二、核被告所為，係犯毒品危害防制條例第五條第二項之意圖販賣而持有第二級毒品
    罪。又被告於警方未查覺其有意圖販賣而持有大量第二級毒品安非他命時，即主
    動自首其持有其餘第二級毒品安非他命三十包置於上開二址，並於警訊、偵查中
    供稱有販賣之意圖，願接受裁判等情，有台北市政府警察局信義分局臨檢紀錄表
    二紙、警訊、偵查筆錄附卷可參，應依刑法第六十二條前段減輕其刑。末查被告
    前曾於八十六年二月間，因違反麻醉藥品管理條例案件，經板橋地院判處有期徒
    刑七月並經台灣高等法院上訴駁回確定，並於八十七年四月十日縮刑期滿執行完
    畢等情，有臺灣高等法院檢察署刑案案紀錄簡覆表一紙附卷可按，其於五年以內
    再犯本件有期徒刑以上之罪，為累犯，應依法加重其刑。並先加後減之。爰審酌
    被告犯罪之動機、目的、手段、品行、智識程度、所生危害及犯罪後之態度等一
    切情狀，量處如主文所示之刑。扣案之安非他命三十一包（驗餘共淨重九三八．
    一四公克），應依毒品危害防制條例第十八條第一項前段規定諭知沒收並銷燬之
    。
據上論斷，應依刑事訴訟法第二百九十九條第一項前段，毒品危害防制條例第五條第
二項、第十八條第一項前段，刑法第十一條、第四十七條、第六十二條前段，判決如
主文。
本案經檢察官朱應翔到庭執行職務
中    華    民    國      八十九      年      六      月    二十        日
                                      臺灣臺北地方法院刑事第九庭
                                          法  官  黃  雯  惠
右正本證明與原本無異。
如不服本判決，應於判決送達後十日內，向本院提出上訴狀。
                                          書記官  林  素  霜
中    華    民    國      八十九      年      六      月    二十六      日
附錄本案所犯法條：
毒品危害防制條例第五條第二項
意圖販賣而持有第一級毒品者，處無期徒刑或十年以上有期徒刑，得併科新台幣七百
萬元以下罰金。
意圖販賣而持有第二級毒品者，處五年以上有期徒刑，得併科新台幣五百萬元以下罰
金。
意圖販賣而持有第三級毒品者，處三年以上十年以下有期徒刑，得併科新台幣三百萬
元以下罰金。
意圖販賣而持有專供製造或施用毒品之器具者，處五年以下有期徒刑，得併科新台幣
一百萬元以下罰金。


司法院資訊處製作；財團法人民間司法改革基金會備份。
